臺灣雲林地方法院刑事判決　　　　　　 100年度易字第759號
　　　　　　　　　　　　　　　　　　 100年度訴字第1082號
公　訴　人　臺灣雲林地方法院檢察署檢察官
被　　　告　馬啟民
上列被告因竊盜等案件，經檢察官提起公訴（100 年度偵字第54
41號、第6075號、第6076號），被告於本院準備程序中就被訴事
實均為有罪之陳述，經本院裁定改依簡式審判程序合併審理，並
合併判決如下：
    主  文
馬啟民犯竊盜罪，累犯，處有期徒刑伍月，扣案之機車鑰匙壹支
，沒收之；又犯侵入住宅竊盜罪，累犯，處有期徒刑捌月；又共
同犯搶奪罪，累犯，處有期徒刑捌月。應執行有期徒刑壹年肆月
，扣案之機車鑰匙壹支，沒收之。
    事  實
一、馬啟民前因竊盜、偽造文書案件，經本院以92年度訴字第20
    2 號分別判處有期徒刑6 月、10月，應執行有期徒刑1 年2
    月確定（下稱第案）；復因施用毒品案件，經本院以93年
    度訴字第614 號判處有期徒刑8 月、5 月，應執行有期徒刑
    1 年，經撤回上訴而確定（下稱第案），上開、案接
    續執行，於民國95年10月31日因縮短刑期假釋出監，至96年
    3 月10日假釋期滿未經撤銷，以已執行完畢論。詎其猶不知
    悔改，分別為下列行為：
(一)、於100 年10月11日15時許，竟意圖為自己不法所有，在雲林
    縣虎尾鎮○○路50號旁巷子內，以自備之鑰匙，竊取莊秀滿
    所有，交由許銘仁使用之車牌號碼NOH-702 號機車1 部，得
    手後，供己代步使用。
(二)、於100 年10月23日凌晨5 時7 分，竟意圖為自己不法所有，
    騎乘上開機車前往雲林縣虎尾鎮穎川里頂南74-8號黃信元住
    處後，並侵入黃信元上開住宅內，欲竊取電視機及其遙控器
    ，惟甫將遙控器放置於衣服口袋內，而置於自己實力支配下
    ，再動手拔除電視機電源線後，不及搬走電視機，即為黃信
    元發現報警處理，並扣有如附表所示之物。
(三)、於100 年7 月26日14時許，與姓名年籍均不詳，綽號「小樂
    」之人，共同基於意圖為自己不法所有之犯意聯絡，由馬啟
    民騎乘車牌號碼J37-096 號機車，搭載「小樂」，行經嘉義
    縣大林鎮湖北里大湖2 之2 號周郭乖住處前，見周郭乖獨自
    1 人在庭院，由馬啟民在場把風、接應，「小樂」則趁周郭
    乖不及防備之際，動手搶奪周郭乖所配帶之2 條金項鍊，得
    手後，隨即逃逸，並將金項鍊販賣與不知情之銀樓，得款新
    臺幣（下同）8 萬元後，兩人平分，花費使用。
二、案經黃信元訴由雲林縣警察局虎尾分局報告臺灣雲林地方法
    院檢察署檢察官偵查起訴；周郭乖訴由嘉義縣警察局民雄分
    局報告臺灣嘉義地方法院檢察署呈請臺灣高等法院臺南分院
    檢察署檢察長令轉雲林地方法院檢察署檢察官偵查起訴。
    理  由
一、本院100 年度易字第759 號、100 年度訴字第1082號案件，
    為刑事訴訟法第7 條第1 款一人犯數罪之相牽連案件，本院
    予以合併審理及裁判。又被告馬啟民上開案件所犯均係死刑
    、無期徒刑、最輕本刑為3 年以上有期徒刑以外之罪，被告
    就被訴事實為有罪之陳述，經本院裁定以簡式審判程序審理
    ，是本件之證據調查，依刑事訴訟法第273 條之2 規定、同
    法第159 條第2 項之規定，不適用傳聞法則有關限制證據能
    力之相關規定，合先敘明。
二、認定犯罪事實所憑之證據及理由：
(一)、上揭犯罪事實一、(一)、(二)竊盜部分：
    被告於上開時、地竊盜之事實，業經被告於本院審理中坦承
    不諱，核與證人即被害人許銘仁、告訴人黃信元分別於警詢
    中證述之情節相符，復有失車案件基本資料詳細畫面報表、
    雲林縣警察局車輛協尋電腦輸入單、贓物認領保管單及照片
    10張等附卷可稽，是被告自白核與事實相符，應堪採信。是
    故，本件事證明確，應依法論科。
(二)、上揭犯罪事實一、(三)搶奪犯行部分：
    被告於上開時、地搶奪之事實，業經被告於本院審理中坦承
    不諱，核與證人即告訴人周郭乖、被告之母親張素勤分別於
    警詢中證述之情節相符，復有被害報告書、車輛詳細資料表
    及監視器翻拍照片4 張等附卷可稽，是被告自白核與事實相
    符，應堪採信。是故，本件事證明確，應依法論科。
三、論罪科刑：
(一)、核被告所為，就犯罪事實欄一、(一)所為，係犯刑法第320 條
    第1 項之竊盜罪；就犯罪事實欄一、(二)所為，係犯刑法第32
    1 條第1 項第1 款之侵入住宅竊盜罪；就犯罪事實欄一、(三)
    所為，係犯刑法第325 條第1 項之搶奪罪。至被告無故侵入
    住宅之行為，已結合於前開所犯加重竊盜罪之罪質中，無庸
    另論以刑法第306 條第1 項無故侵入住宅罪（最高法院84年
    度台上字第441 號、91年度臺上字第4354號判決意旨參照）
    。
(二)、被告就犯罪事實欄一、(三)之搶奪犯行，與「小樂」有犯意聯
    絡及行為分擔，均為共同正犯。
(三)、被告所犯上開3 罪，犯意各別，行為互異，應分論併罰。
(四)、又被告有如前開事實欄所載之犯罪科刑及執行紀錄，此有臺
    灣高等法院被告前案紀錄表1 份在卷可稽，被告前受徒刑之
    執行完畢後，5 年以內故意再犯本件有期徒刑以上之3 罪，
    為累犯，均應依刑法第47條第1 項之規定，加重其刑。
(五)、爰審酌被告正值青壯之年，身心無礙，卻不思以正當方式取
    得財物，反貪圖私利，欲不勞而獲，竟任意竊取及搶奪他人
    財物，除侵害他人之財產權外，更破壞他人住宅之使用安寧
    ，危害治安及他人財產法益，自應受相當之刑事非難，惟念
    及被告犯後均能坦承全部犯行、態度良好，並綜合考量被告
    係高中肄業、家境勉持（見警詢筆錄教育程度欄及家庭經濟
    狀況欄之記載），兼衡被告之生活狀況、智識程度，暨上開
    犯罪情節等一切情狀，分別量處如主文所示之刑，定其應執
    行之刑，以資懲儆。至於扣案如附表編號5 所示機車鑰匙1
    支，係被告所有，係供本案犯罪事實欄一、(一)、犯罪所用之
    物，業經被告於警詢中供述明確（見偵字卷5441號卷第6 頁
    ），依刑法第38條第1 項第2 款之規定，併予宣告沒收之。
    至於，扣案其餘如附表所示之物（不包括編號5 所示之鑰匙
    ），查無積極證據足認上開物品為被告供本件犯罪所用之物
    ，爰不併予宣告沒收，附此敘明。
據上論斷，應依刑事訴訟法第273 條之1 第1 項、第299 條第1
項前段，刑法第28條、第320 條第1 項、第321 條第1 項第1 款
、第325 條、第47條第1 項、第51條第5 款、第38條第1 項第2
款，刑法施行法第1 條之1 ，判決如主文。
本案經檢察官楊順淑到庭執行職務。
中    華    民    國   100    年    12    月    27    日
                  刑事第七庭  法  官  文昌
以上正本證明與原本無異。
如不服本判決應於收受判決後10日內向本院提出上訴書狀，並應
敘述具體理由；其未敘述上訴理由者，應於上訴期間屆滿後20日
內向本院補提理由書（均須按他造當事人之人數附繕本）。「切
勿逕送上級法院」。
                              書記官  張簡純靜
中    華    民    國   100    年    12    月    27    日
附錄本案論罪科刑法條全文：
中華民國刑法第320 條：（普通竊盜罪、竊佔罪）
意圖為自己或第三人不法之所有，而竊取他人之動產者，為竊盜
罪，處5 年以下有期徒刑、拘役或5 百元以下罰金。
意圖為自己或第三人不法之利益，而竊佔他人之不動產者，依前
項之規定處斷。
前二項之未遂犯罰之。
中華民國刑法第321 條：（加重竊盜罪）
犯竊盜罪而有下列情形之一者，處6 月以上、5 年以下有期徒刑
，得併科新臺幣10萬元以下罰金：
一、侵入住宅或有人居住之建築物、船艦或隱匿其內而犯之者。
二、毀越門扇、牆垣或其他安全設備而犯之者。
三、攜帶兇器而犯之者。
四、結夥三人以上而犯之者。
五、乘火災、水災或其他災害之際而犯之者。
六、在車站、埠頭、航空站或其他供水、陸、空公眾運輸之舟、
    車、航空機內而犯之者。
前項之未遂犯罰之。
中華民國刑法第325 條：（普通搶奪罪）
意圖為自己或第三人不法之所有，而搶奪他人之動產者，處6 月
以上5 年以下有期徒刑。
因而致人於死者，處無期徒刑或7 年以上有期徒刑，致重傷者，
處3 年以上10年以下有期徒刑。
第1 項之未遂犯罰之。
附表：
┌──┬──────────────────────┐
│編號│名稱                                        │
├──┼──────────────────────┤
│ 1  │自製釣魚工具3 個                            │
├──┼──────────────────────┤
│ 2  │口罩1 個                                    │
├──┼──────────────────────┤
│ 3  │雙面膠帶1 卷                                │
├──┼──────────────────────┤
│ 4  │門鑰匙1 支                                  │
├──┼──────────────────────┤
│ 5  │機車鑰匙1 支                                │
├──┼──────────────────────┤
│ 6  │強力手電筒1 支                              │
├──┼──────────────────────┤
│ 7  │剪刀1 支                                    │
└──┴──────────────────────┘